臺灣臺北地方法院刑事判決　　　　　　　93年度易字第1713號
公　訴　人　臺灣臺北地方法院檢察署檢察官
被　　　告　卯○○
　　　　　　寅○○
上列被告等因竊盜案件，經檢察官提起公訴（93年度偵字第5904
號）及移請併案審理（93年度偵字第21183、21310、21794號及
94年度偵字6101號），本院判決如下：
    主  文
卯○○共同連續攜帶兇器竊盜，累犯，處有期徒刑貳年陸月。扣
案如附表一編號一、二、九、十所示之螺絲起子各壹把及編號四
所示之丁字扳手壹把，均沒收。
寅○○共同攜帶兇器竊盜，處有期徒刑拾月。扣案如附表一編號
四所示之丁字扳手壹把沒收。
    事  實
一、卯○○前於民國90年間因竊盜案件，經本院90年度易字第
    1844號判處有期徒刑10月確定，甫於92年2月18日執行完畢
    ，仍不知悔悟。竟意圖為自己不法之所有，基於概括之犯意
    ，於如附表一所示之時、地、以石頭砸車窗玻璃或攜帶客觀
    上對人生命身體足生危害之兇器螺絲起子破壞車門前鎖之方
    式破壞如附表所示之人所有之車輛門鎖或車窗後，竊取如附
    表一所示車內之財物（犯罪時地、被害人、犯罪手法及竊得
    之物均如附表所示）。卯○○並承前竊盜之概括犯意聯絡，
    復與寅○○共同意圖為自己不法之所有，於93年2月5日凌晨
    2時許，至臺北縣新店市○○街三巷23號前，由卯○○把風
    ，寅○○持丁字板手破壞辛○○所有之車牌號碼8B─8393
    號自小客車門鎖後，並駕駛上揭車輛至同市○○路之碧潭高
    爾夫球練習場旁拆取車內之椅子、門把、行車電腦、音響主
    機、大燈、中控鎖等物品，卯○○與寅○○並將竊得之贓物
    置於不知情之駱美惠所開設之車湯屋汽車美容店內再轉販售
    與不知情之客戶，所得贓款二人朋分花用，嗣經警於戊○○
    失竊之車牌號碼BI─6721號自小客車內採得卯○○之指紋二
    枚，始為警循線查獲。
二、案經被害人辛○○、癸○○訴由臺北縣政府警察局新店分局
    報告臺灣臺北地方法院檢察署及檢察官偵查起訴及移送併辦
    。
    理  由
一、上揭事實，業經被告卯○○於本院審理中坦認不諱，核與證
    人即被害人丙○○、戊○○、壬○○、午○○、丁○○、己○○、巳○○、乙○○、丑○○、癸○○、梅福期於警詢（
    見93年度偵字第5904號偵卷第32至37頁、第43至63頁；94年
    度偵字6101號偵卷第22、23頁）；證人辛○○於警詢及偵查
    中證述之失竊情節（見93年度偵字第5904號偵卷第38至42
    頁及119頁正面）悉相吻合。被告寅○○則矢口否認有竊取
    之犯行，辯稱：伊未與卯○○竊取辛○○之物，係之前與卯
    ○○有金錢糾紛，才被駱某說共同犯案云云。惟查：告訴人
    辛○○於警詢已於警詢中明白指出係被告二人竊取其車內物
    品（見93年度偵字第5904號偵卷第39頁正面），被告二人對
    告訴人警詢中指述之證據能力亦不爭執，又辛○○以證人身
    分於本院審理中亦結證以其認識被告二人，其依監視器照片
    發現其中之一竊賊為卯○○，另一依身形則為寅○○等語（
    見本院94年5月10日審判筆錄）。參以被告寅○○又於本院
    調查中供以辛○○為其友人等言（見本院94年1月4日訊問筆
    錄，證人辛○○應無誣攀被告寅○○之必要，並本諸交往而
    為證述判斷，所言應屬事實。觀以被告卯○○亦迭於警詢偵
    查及本院調查中多次供明該次竊取辛○○車輛，確與被告寅
    ○○共同所為，且未曾與寅○○有恩怨及金錢糾葛等語，復
    有被告二人竊車之監視錄影照片共13紙附卷可考，是被告卯
    ○○於本院審理中翻譯改稱未與被告寅○○竊取辛○○云云
    ，乃迴護之詞，洵不能信。被告寅○○所辯，要屬事後卸責
    之詞，顯不可採。此外，戊○○所有BI-6 721號自小客車遭
    竊所留指紋為被告卯○○所有一節，有內政部警政署刑事警
    察局93年2月10日刑紋字第0930025 483號函存卷可佐，並有
    贓物認領保管單、癸○○所有8S-16 30號自小客車遭竊後照
    片6張（見93年度偵字第5904號偵卷第64至66頁）、戊○○
    所有BI-6721號自小客車遭竊後照片10張（93年度偵字第590
    4號偵卷第88至91頁）在卷可稽。綜上，本件事證明確，被
    告等犯行均堪認定，應予依法論科。
二、按螺絲起子、丁字扳手為鐵製器具，為客觀上對人生命身體
    足生危害之兇器，是核被告卯○○、寅○○二人所為，均係
    犯刑法第321條第1項第3款之攜帶兇器加重竊盜罪。被告二
    人就竊取許哲暐車輛內財物部分，有犯意聯絡及行為分擔，
    為共同正犯。被告卯○○所為多次竊盜犯行，時間緊接，犯
    罪構成要件相同，顯係基於概括犯意反覆為之，應依刑法第
    56 條連續犯之規定論以一罪，並加重其刑。被告卯○○前
    於90 年間因竊盜案件，經本院90年度易字第1844號判處有
    期徒刑10月確定，甫於92年2月18日執行完畢，有臺灣高等
    法院被告前案紀錄表1件在卷可徵，其於五年內再犯本件有
    期徒刑以上之罪，為累犯，應依刑法第47條遞加重其刑。爰
    審酌被告二人均年輕體壯卻以兇器竊車之犯罪動機、目的、
    犯罪手段、被告二人素行均屬非良善、被告卯○○竊盜之次
    數甚多對被害人造成之危害非淺，惟犯後坦承犯行，被告寅
    ○○否認之犯後態度且屢經傳喚拘提始行到案等一切情狀，
    各判處如主文所示之刑，以示懲儆。附表一編號一、二、四
    、九及十所示之螺絲起子或扳手，雖未扣案，被告卯○○固
    供以經丟棄，惟無證據證明已經滅失仍應依刑法第38條第1
    項第2款宣告沒收。
三、移請併辦之94年度偵字6101號及附表一編號二部分，因與本
    案有連續犯之裁判上一罪關係，基於審判不可分，本院自得
    併予審理，附予說明。
四、併辦意旨（即93年度偵字第21183、21310、21794號部分）
    另以被告卯○○另涉附表二所示之竊盜犯行。然詳觀此三次
    犯行時間分為93年10、11月，與附表一所示最後一次之犯行
    時間已相差八月，且被告本於其姐辰○○開立之車湯屋汽車
    美容店工作至93年8月一事，已經證人辰○○本院審理中結
    證詳明（94年5月10日審判筆錄），被告卯○○係因失業後
    無收入始行於93年10月起偷竊一事，亦經其供承無誤（同上
    開審判筆錄），觀諸被告卯○○附表一之犯行均為竊取車內
    財物，而附表二均與汽車無關，由此可見被告附表二之竊盜
    犯行乃另行起意，並非在其附表一所示竊盜犯行之概括犯意
    之中，從而時間既未緊接，又乏同一之犯罪計畫，自不能逕
    謂附表二之犯行與本案起訴經論罪科刑部分有連續犯之裁判
    上一罪關係，應退回檢察官另行偵處。
五、又被告卯○○於93年10月17日因犯竊盜罪，固經臺灣板橋地
    方法院93年度簡字第5116號刑事簡易判決判處拘役三十日，
    如易科罰金以三百元折算一日確定，有該案判決及台灣高等
    法院被告全國前案紀錄表附卷足考。但查其93年10月以後之
    竊盜行止係因失業後另起犯意所為，且所竊物品與本案即附
    表一之汽車內物品相去甚鉅，又因時間相差本件起訴之附表
    一所示最後一次犯行八月有餘，故不構成連續犯之裁判上一
    罪關係，已如前陳，本院上述所認定被告卯○○之竊盜犯罪
    舉措，自不受此一確定判決之效力所及，附此指明。
六、被告寅○○另案因於93年5月4日竊盜，經本院於93年9月16
    日以93年度易字第1000號判處有期徒刑八月，後被告撤回上
    訴確定，固有判決書一份及台灣高等法院被告前案紀錄表可
    按。然被告寅○○矢口否認有何本案竊盜犯行，自難認有概
    括犯意可言，要無連續犯之裁判上一罪關係可言，當無受該
    案判決既判力所及，亦予說明。
據上論斷，應依刑事訴訟法第299條第1項前段、刑法第28條、第
56條、第321條第1項第3款、第47條、第38條第1項第2款，判決
如主文。
本案經檢察官張志全到庭執行職務
中　　華　　民　　國　　94　　年　　5 　　月　　24　　日
　　　　　　　　　刑事第四庭  審判長  法　官　黃雅芬
                                      法  官  黎惠萍
                                      法  官  吳定亞
以上正本證明與原本無異。
如不服本判決，應於判決送達後10日內，向本院提出上訴狀。
      　　　　　　　　　　　　　　　　書記官　宋德華
中　　華　　民　　國　　94　　年　　5 　　月　　24　　日
附表一
┌──┬───┬─────┬───┬──────┬──────┬────┐
│編號│時  間│地      點│被害人│犯 罪 手 法 │失 竊 之 物 │備    註│
├──┼───┼─────┼───┼──────┼──────┼────┤
│一  │92年12│台北縣新店│丙○○│以螺絲起子破│黑色手提包一│本案    │
│    │月12日│市安街65巷│      │壞車牌號碼IV│只（身份證、│        │
│    │上午2 │21號旁    │      │-0461號自小 │華南銀行、合│        │
│    │時許  │          │      │客車門所，竊│作金庫、存簿│        │
│    │      │          │      │取置於車內手│提款卡現金新│        │
│    │      │          │      │提包一只    │台幣300元） │        │
│    │      │          │      │            │            │        │
├──┼───┼─────┼───┼──────┼──────┼────┤
│二  │92年12│台北縣新店│梅福期│以螺絲起子破│POLO男飾服裝│併案（94│
│    │月21日│市○○街16│      │壞車牌號碼8G│一批（約600 │年偵字61│
│    │上午6 │巷口      │      │-4252號自小 │件、市價約新│01號）  │
│    │時40分│          │      │貨車門所，竊│台幣28萬元）│        │
│    │許    │          │      │取置於車內之│            │        │
│    │      │          │      │POLO服飾一批│            │        │
│    │      │          │      │            │            │        │
│    │      │          │      │            │            │        │
├──┼───┼─────┼───┼──────┼──────┼────┤
│三  │93年一│台北縣新店│戊○○│破壞車牌號碼│方向盤、排檔│本案    │
│    │月9日 │市○○街60│      │BI-6721號自 │頭、擴大機、│        │
│    │上午9 │巷26號前  │      │小客車左側玻│音響        │        │
│    │時許  │          │      │璃窗戶      │            │        │
│    │      │          │      │            │            │        │
│    │      │          │      │            │            │        │
│    │      │          │      │            │            │        │
│    │      │          │      │            │            │        │
├──┼───┼─────┼───┼──────┼──────┼────┤
│四  │93年2 │台北縣新店│辛○○│以丁字扳手破│內門板、前後│1.本案  │
│    │月5日 │市○○街3 │      │壞車牌號碼  │座椅、汽車音│2.與本案│
│    │凌晨3 │巷23號前  │      │8B-8393號自 │響、中控鎖、│被告鄭暐│
│    │時7分 │          │      │小客車駕駛座│行車電腦、車│霖共同犯│
│    │許    │          │      │門鎖        │頭燈2枚、矽 │  之    │
│    │      │          │      │            │導線、喇叭2 │        │
│    │      │          │      │            │枚、現金新台│        │
│    │      │          │      │            │幣400餘元（ │        │
│    │      │          │      │            │合計約新台幣│        │
│    │      │          │      │            │15萬元）   │        │
│    │      │          │      │            │            │        │
├──┼───┼─────┼───┼──────┼──────┼────┤
│五  │93年2 │台北縣新店│壬○○│破壞車牌號碼│音響主機一組│本案    │
│    │月7日 │市○○街9 │      │7608-FE號自 │            │        │
│    │下午4 │號旁      │      │小客車車窗玻│            │        │
│    │時30分│          │      │璃          │            │        │
│    │      │          │      │            │            │        │
├──┼───┼─────┼───┼──────┼──────┼────┤
│六  │93年2 │台北縣新店│午○○│破壞車牌號碼│音響主機一組│本案    │
│    │月7日 │市○○街10│      │7368-HC號自 │            │        │
│    │下午4 │3號前     │      │小客車車窗玻│            │        │
│    │時45分│          │      │璃          │            │        │
│    │      │          │      │            │            │        │
├──┼───┼─────┼───┼──────┼──────┼────┤
│七  │93年2 │台北縣新店│丁○○│以螺絲起子破│音響主機一組│本案    │
│    │月8日 │市○○路16│      │壞車牌號碼GR│            │        │
│    │上午7 │9巷口     │      │-5572號自小 │            │        │
│    │時30分│          │      │客車門鎖    │            │        │
│    │      │          │      │            │            │        │
├──┼───┼─────┼───┼──────┼──────┼────┤
│八  │93年2 │台北縣新店│己○○│破壞車牌號碼│行車電腦一組│本案    │
│    │月9日 │市○○路安│      │9B-1007號自 │            │        │
│    │上午8 │康國中前  │      │小客車車窗玻│            │        │
│    │時許  │          │      │璃          │            │        │
│    │      │          │      │            │            │        │
├──┼───┼─────┼───┼──────┼──────┼────┤
│九  │93年2 │台北縣新店│巳○○│以螺絲起子破│音響主機一組│本案    │
│    │月13日│市○○街10│      │壞1225-DK號 │、重低音喇叭│        │
│    │晚上7 │9巷底土地 │      │自小客車門鎖│2個、擴大機 │        │
│    │時30分│公廟前    │      │            │一組        │        │
│    │      │          │      │            │            │        │
├──┼───┼─────┼───┼──────┼──────┼────┤
│十  │93年2 │台北縣新店│乙○○│以螺絲起子破│行動電腦一臺│本案    │
│    │月14日│市○○街33│      │壞MB-2382號 │、行車電腦一│        │
│    │上午9 │號前      │      │門鎖及引擎室│個          │        │
│    │時30分│          │      │之電瓶      │            │        │
│    │      │          │      │            │            │        │
├──┼───┼─────┼───┼──────┼──────┼────┤
│十一│93年2 │台北縣新店│丑○○│破壞車牌號碼│控制面板、出│本案    │
│    │月20日│市○○街16│      │1682-DK號自 │風口、儀表板│        │
│    │晚上7 │3號對面停 │      │小客車車窗玻│、換片機、主│        │
│    │時許  │車場      │      │璃          │機、音響架、│        │
│    │      │          │      │            │煙灰盒、坎板│        │
│    │      │          │      │            │            │        │
├──┼───┼─────┼───┼──────┼──────┼────┤
│十二│93年2 │台北縣新店│癸○○│破壞車牌號碼│方向盤、儀表│本案    │
│    │月20日│市○○街16│      │8S-1630號自 │板、行車電腦│        │
│    │凌晨某│3號對面停 │      │小客車      │、賽車座椅4 │        │
│    │時    │車場      │      │            │張、音響喇叭│        │
│    │      │          │      │            │2個         │        │
│    │      │          │      │            │            │        │
└──┴───┴─────┴───┴──────┴──────┴────┘
附表二
┌──┬───┬─────┬───┬──────┬──────┬────┐
│一  │93年10│台北縣新店│子○○│竊取置於撞球│現金新台幣60│併案（93│
│    │月26日│市○○路2 │      │櫃臺抽屜內之│00元        │年偵字21│
│    │凌晨1 │段3之5號  │      │現金        │            │183號） │
│    │時30分│          │      │            │            │        │
│    │許    │          │      │            │            │        │
│    │      │          │      │            │            │        │
├──┼───┼─────┼───┼──────┼──────┼────┤
│二  │93年11│台北縣永和│甲○○│竊取置於HSE-│市價約新台幣│併案（93│
│    │月8日 │市○○路32│      │087號機車內 │25000元     │年偵字21│
│    │下午6 │8號前     │      │之行動電話及│            │310號） │
│    │時許  │          │      │數位相機各1 │            │        │
│    │      │          │      │具          │            │        │
│    │      │          │      │            │            │        │
├──┼───┼─────┼───┼──────┼──────┼────┤
│三  │93年11│台北縣新店│庚○○│竊取置於店內│市價約新台幣│併案（93│
│    │月12日│市○○路2 │      │櫃臺上之國際│6000元      │年偵字21│
│    │下午2 │段12號全虹│      │牌行動電話1 │            │794號） │
│    │時許  │電信行    │      │具          │            │        │
│    │      │          │      │            │            │        │
└──┴───┴─────┴───┴──────┴──────┴────┘
附錄本案論罪科刑法條全文：
刑法第三百二十一條第一項第三款
犯竊盜罪而有左列情形之一者，處六月以上、五年以下有期徒刑：
三　攜帶兇器而犯之者。
